臺灣屏東地方法院刑事判決　　　　　　99年度交簡上字第96號
上　訴　人
即　被　告　李滿輝
上列上訴人因公共危險案件，不服本院99年度交簡字第934 號中
華民國99年10月14日第一審簡易判決（聲請簡易判決處刑案號：
99年度偵字第7495號），提起上訴，本院管轄之第二審合議庭判
決如下：
    主  文
上訴駁回。
    事  實
一、李滿輝於民國99年7 月19日晚間8 時至9 時許，在屏東縣內
    埔鄉東寧村某超商飲用酒類後，明知其酒後已達不能安全駕
    駛動力交通工具之程度，竟仍於同日晚間11時許，騎乘無車
    牌之動力交通工具拼裝三輪車自上開超商上路。嗣於翌（20
    ）日凌晨1 時45分許，行經屏東縣內埔鄉○○村○○路之中
    華電信公司前時，不慎撞擊利旭玉停放在路旁之車牌號碼57
    37-JP 號自用小客車，經警據報前往處理，測得其呼氣所含
    酒精濃度達每公升0.72毫克，始查悉上情。
二、案經屏東縣政府警察局內埔分局報告臺灣屏東地方法院檢察
    署檢察官偵查後，聲請以簡易判決處刑。
    理  由
壹、證據能力方面：
    按傳聞法則之重要理論依據，在於傳聞證據未經當事人之反
    對詰問予以核實，乃予排斥，惟若當事人已放棄對原供述人
    之反對詰問權，於法院審判時表明同意該等傳聞證據可作為
    證據，基於證據資料愈豐富，愈有助於真實發現之理念，並
    貫徹刑事訴訟法修法加重當事人進行主義之精神，確認當事
    人對於證據能力有處分權之制度，傳聞證據經當事人同意作
    為證據，法院認為適當者，亦得為證據。本件上訴人即被告
    （下稱被告）李滿輝於本院言詞辯論終結前，對於卷附具有
    傳聞證據性質之證據，均已知其情，然未聲明異議，本院復
    斟酌各該證據並非非法取得，亦無證明力明顯過低之情形，
    以之作為證據，應屬適當，是依刑事訴訟法第159 條之5 第
    1 項規定，應認該等證據均得採為證據。
貳、實體方面：
一、訊據被告李滿輝對於上揭酒醉駕車公共危險犯行矢口否認，
    辯稱：伊是撞到利旭玉的車子後，才跑到土地公廟喝酒的，
    並沒有酒醉駕車的行為等語。經查：
  (一)被告係於99年7 月19日晚間8 時至9 時許，在屏東縣內埔鄉
    東寧村某超商飲用米酒約1 至2 杯（衛生杯）之量後，於同
    日晚間11時許離開該超商，在超商附近撿拾資源回收。嗣於
    翌日（20日）凌晨1 時45分許，其騎乘己有之無號牌拼裝三
    輪車，沿南寧路由屏東往內埔方向逆向行駛，而於位於屏東
    縣內埔鄉○○村○○路之中華電信公司前撿拾資源回收物時
    ，其車左前車身擦撞停放於路旁之利旭玉所有之車牌號碼57
    37-JP 號自用小客車，被告因恐無力負擔賠償費用，遂駕車
    逃離現場之情，業經被告於警詢供陳明確（見警卷第6 至8
    頁）。本院審酌被告前已有2 次酒醉駕車公共危險前科，有
    臺灣高等法院被告前案紀錄表在卷可稽，其於為警詢問時，
    自無不知供陳酒後駕車將有致自身遭受公共危險罪責追訴與
    處罰之可能，乃其仍自陳係飲酒後始駕車撿拾資源回收物，
    則其此部分所為之陳述，自應具相當之憑信性。再參以被告
    於本院審理時，亦自陳：我在警詢時，警員問我，我就老實
    回答他等語（見本院卷第16頁反面），益足徵被告前揭於警
    詢所述，係飲酒後始駕車撿拾資源回收物之情，應係事實，
    自可採信。
  (二)按刑法第185 條之3 規定服用酒類致不能安全駕駛動力交通
    工具而駕駛罪，係抽象危險犯，並不以發生具體危險為必要
    ，至所謂酒醉狀態，只需一般評價程度達於對車輛駕駛行為
    失其必要之注意力或判斷力之虞即可，至實際上對駕駛行為
    是否發生具體危險，則並不重要，而服用酒類不能安全駕駛
    動力交通工具之認定，參考德國、美國之認定標準，對於酒
    精濃度呼氣已達每公升0.55毫克或血液濃度達百分之0.11以
    上，肇事率為一般正常人之10倍，應認為已達不能安全駕駛
    之標準，業據法務部於88年5 月18日以88年度法檢字第1669
    號函示明確。查被告為警查獲後，經測得其呼氣所含酒精濃
    度達每公升0.72毫克；又被告斯時有意識模糊、注意力無法
    集中之情形等情，分別有被告之酒精測定紀錄表、屏東縣政
    府警察局交通隊內埔小隊製作之被告刑法第185 條之3 案件
    測試觀察紀錄表在卷可憑（見警卷第17頁、第16頁）。則依
    憑上揭事證，並參酌前開法務部88年度法檢字第1669號函示
    內容，足認被告當時確已因酒醉而達無法正常且安全駕駛動
    力交通工具之程度，至為灼然。
  (三)綜上，被告前開所辯，應係事後圖卸之詞，自無可採信。事
    證明確，其服用酒類不能安全駕駛動力交通工具而駕駛之犯
    行，洵可認定，應予依法論科。
二、核被告李滿輝所為，係犯刑法第185 條之3 之服用酒類不能
    安全駕駛動力交通工具而駕駛罪。
三、原審認被告罪證明確，因而適用刑法第185 條之3 、第41條
    第1 項前段，刑法施行法第1 條之1 等規定，並審酌被告前
    曾有2 次酒醉駕車公共危險前科，仍不知警惕，再犯本件相
    同之公共危險罪，惡性非輕；又其於飲酒後呼氣酒精濃度達
    每公升0.72毫克之情形下，仍貿然騎乘無車牌之拼裝三輪車
    上路並肇生交通事故，對道路交通安全實造成相當之危害，
    復衡及其犯後態度等一切情狀，量處有期徒刑4 月，並諭知
    以新臺幣1,000 元折算1 日之易科罰金折算標準，經核原判
    決認事用法，均無不合，量刑亦屬允當。被告上訴意旨否認
    犯罪，指摘原判決不當，為無理由，應予駁回。
據上論結，應依刑事訴訟法第455 條之1 第1 項、第3 項、第36
8 條，判決如主文。
本案經檢察官鍾佩真到庭執行職務。
中    華    民    國   100    年    1     月    25    日
                  刑事第二庭    審判長法  官  徐美麗
                                      法  官  楊宗翰
                                      法  官  許瑜容
以上正本證明與原本無異。
不得上訴。
中    華    民    國   100    年    1     月    25    日
                                      書記官  溫訓暖
附錄本判決論罪科刑法條：
《刑法第185條之3》
服用毒品、麻醉藥品、酒類或其他相類之物，不能安全駕駛動力
交通工具而駕駛者，處1 年以下有期徒刑、拘役或科或併科15萬
元以下罰金。